臺灣高等法院臺中分院刑事裁定
110年度抗字第729號
抗  告  人  
即  被  告  林宸諒
選任辯護人  蔡昆宏律師
上列抗告人即被告因違反毒品危害防制條例等案件，不服臺灣臺
中地方法院中華民國110年5月20日駁回聲請具保停止羈押之裁定
（110年度聲字第1889號），提起抗告，本院裁定如下：
    主  文
抗告駁回。
    理  由
一、抗告意旨引用刑事抗告狀之記載（如附件）。
二、按羈押之目的，在於確保刑事偵查、審判程序之完成及刑事
    執行之保全。依刑事訴訟法第101條第1項及第101條之2之規
    定，羈押被告之要件有四：犯罪嫌疑重大，有法定之羈押事
    由，有羈押之必要（即非予羈押，顯難進行追訴、審判或執
    行），無同法第114條不得羈押被告之情形。至被告是否符
    合前揭要件，羈押與否，及於執行羈押後有無繼續羈押之必
    要，俱屬事實審法院得依職權裁量之事項，事實審法院自得
    斟酌訴訟進行程度及其他一切情事而為認定。次按刑事訴訟
    法第101條第1項第3款規定「所犯為死刑、無期徒刑或最輕
    本刑為5年以上有期徒刑之罪，有相當理由認為有逃亡、湮
    滅、偽造、變造證據或勾串共犯或證人之虞者」所稱「相當
    理由」，與同條項第1款、第2款所定「有事實足認為有……之
    虞者」有別，條件較為寬鬆。良以重罪常伴有逃亡之高度可
    能，倘一般正常之人，依其合理判斷，可認為該犯重罪嫌疑
    重大之人具有逃亡之相當或然率存在，即已該當「相當理由
    」之認定標準，不以達到充分可信或確定程度為必要（最高
    法院110年度台抗字第604號裁定意旨）。
三、本件抗告人即被告林宸諒（下稱被告）因違反毒品危害防制
    條例等案件，經檢察官提起公訴，原審法官訊問後，以被告
    坦承犯行，且有相關卷證及扣案第三級毒品愷他命將近3公
    斤可佐，認被告涉犯毒品危害防制條例第4條第3項運輸第三
    級毒品等罪嫌疑重大，所犯為最輕本刑7年以上有期徒刑之
    罪，伴隨逃亡高度可能，非予羈押，顯難進行審判、執行，
    而自民國110年4月1日起執行羈押等情，有原審法院訊問筆
    錄及押票在卷為憑。
四、茲據被告聲請具保停止羈押，原審裁定理由略以：㈠被告於
    原審訊問及準備程序時坦承涉犯運輸第三級毒品等犯行，並
    有卷內事證可資佐證，是其犯罪嫌疑確屬重大；㈡被告所涉
    運輸第三級毒品罪，為最輕本刑7年以上有期徒刑之重罪，
    依此罪責程度合理判斷，被告逃匿以規避審判程序進行及刑
    罰執行之可能性甚高，而本案尚未進行審理，相關證據調查
    程序尚待進行，被告倘經釋放後，恐有無故不接受審理或刑
    之執行之可能，故為防止被告倘經釋放後無故不接受審理或
    刑之執行，本案被告繼續羈押之原因仍然存在，被告仍有繼
    續羈押以保全本案審判進行或執行之必要；㈢審酌被告所涉
    犯罪事實對社會侵犯之危害性及國家刑罰權遂行之公益考量
    ，如採取具保、責付或限制住居等侵害較小之手段，均不足
    以確保後續審判或執行程序之順利進行，且經司法追訴之國
    家、社會公益與被告人身自由之私益兩相衡量後，認對被告
    羈押仍屬必要，合乎比例原則；㈣被告以其母親年事已高，
    又患眼疾，亟需被告在旁服侍為由聲請具保，情固可憫，惟
    被告與家人間之親誼關係、被告之家庭情形及經濟狀況，與
    被告有無逃亡可能之認定，並無必然關係，自難憑上情即遽
    認被告無逃亡之可能。原審基於上述理由，認被告羈押之原
    因及必要性均仍存在，又無刑事訴訟法第114條各款所列情
    形，因而裁定駁回其具保停止羈押之聲請。
五、本院審核卷內證據資料，認為被告涉犯毒品危害防制條例第
    4條第3項運輸第三級毒品等罪之嫌疑確屬重大，所犯係法定
    本刑7年以上有期徒刑之重罪，而重罪常伴有逃亡之高度可
    能，係趨吉避凶、脫免刑責、不甘受罰之基本人性，被告因
    受上開重刑之訴追，可預期其逃匿以規避審判程序進行及刑
    罰執行之可能性甚高，自有相當理由堪認被告有逃亡之虞，
    符合刑事訴訟法第101條第1項第3款所定之羈押事由，本院
    權衡國家刑事司法權之有效行使、社會秩序及公共利益、被
    告人身自由之私益及防禦權受限制之程度，另審酌本件並無
    刑事訴訟法第114條各款所列不得駁回具保停止羈押聲請之
    事由等，認對被告維持羈押處分尚屬適當、必要，且合乎比
    例原則。原審據此駁回被告具保停止羈押之聲請，經核於法
    並無違誤；就本件有相當理由認為被告有逃亡之虞而符合刑
    事訴訟法第101條第1項第3款所定羈押事由一情，原裁定亦
    已說明其認定之依據，並無抗告意旨所稱僅以重罪為由羈押
    被告之情形。至於抗告意旨謂被告於偵、審程序坦承犯行，
    且於偵查中供出上游俾查獲共犯陳嘉仁，又被告有正當工作
    ，生活圈均在臺中，家中有高齡母親需要照顧各情，核與上
    開羈押原因及必要性是否存在之認定皆乏直接關聯，尚難以
    此使本院形成被告畏罪逃亡可能性低微之心證。抗告意旨持
    憑己見，對於原審裁量權之適法行使，任意指摘為不當，其
    抗告為無理由，應予駁回。
六、據上論斷，應依刑事訴訟法第412條，裁定如主文。
中　　華　　民　　國　　110 　年　　6 　　月　　18　　日
                  刑事第八庭  審判長法　官  林清鈞
                                    法　官  簡婉倫
                                    法　官  黃小琴
以上正本證明與原本無異。
不得再抗告。
                                    書記官  李宜珊
　　　　　　　　　　　　　　　　　　
中　　華　　民　　國　　110 　年　　6 　　月　　18　　日